臺灣高等法院民事判決
109年度上易字第1411號
上  訴  人  呂紹漳    

訴訟代理人  陳冠宇律師
被 上訴 人  翁鼎富    

訴訟代理人  鄒志鴻律師
上列當事人間請求損害賠償事件，上訴人對於中華民國109年10
月21日臺灣桃園地方法院第一審判決（108年度訴字第2369號）
提起上訴，本院於110年3月2日言詞辯論終結，判決如下：
    主      文
上訴駁回。
第二審訴訟費用由上訴人負擔。　　　　
    事實及理由
被上訴人主張：上訴人於民國107年9月3日與伊簽訂汽車買賣合
  約書（下稱系爭契約），以新臺幣（下同）110萬元之價格，
  將其向訴外人即原車主林怡婷買進之車號000-0000號自小客車
  【2015年份、BENZ廠牌、C000型式（下稱系爭車輛）；前開車
  輛於107年7月2日上午8時5分許，因訴外人即林怡婷之夫曾鴻
  強駕駛行經桃園市○○區○○路0段000號巷口時，與訴外人姚政權
  所駕小貨車發生碰撞，而嚴重受損（下稱系爭事故）
　。林怡婷於事故發生後，已通知其投保丙式車體損失險（下稱
  系爭車體險）之富邦產物保險股份有限公司（下稱富邦產險公
  司）發生上開事故，於同年7月26日經鑑估所需修復費用（即
  理賠金額）計108萬1,600元(下稱系爭理賠金）】出售予伊，
  並約定上訴人（含原車主林怡婷）應配合伊辦理取得保險理賠
  金。伊於簽約當日已如數付清價款，詎事後向富邦產險公司請
  求理賠時，始知林怡婷於同年8月15日將其之損害賠償請求權
  讓與曾鴻強，曾鴻強於同日與姚政權成立和解，姚政權同意賠
  付曾鴻強116萬元，及雙方各自拋棄民刑事訴訟權利（下稱系
  爭和解），故系爭車輛所受損害業經填補，而無系爭理賠金債
  權存在等情。爰依權利瑕疵擔保及債務不履行之法律關係，求
  為命上訴人給付108萬元，並加計自支付命令送達翌日起算法
  定遲延利息之判決（原審為被上訴人勝訴之判決，上訴人不服
  ，提起上訴）。答辯聲明：上訴駁回。
上訴人則以：林怡婷於系爭事故發生後委由其夫曾鴻強出售系
  爭車輛，及同意轉讓其對於富邦產險公司請求理賠之權利予伊
  ，伊再將該車輛及前述權利出售轉讓予被上訴人時，並不知有
  系爭和解之事。系爭車體險並未將「被保險人擅與第三人和解
  」列為不保事項，富邦產險公司不得以系爭和解為由不予理賠
  ，故系爭理賠金債權確實存在，並無權利瑕疵及債務不履行情
  事等語，資為抗辯。上訴聲明：㈠原判決廢棄。㈡被上訴人在第
  一審之訴駁回。
按稱買賣者，謂當事人約定一方移轉財產權於他方，他方支付
  價金之契約。權利之出賣人，負使買受人取得其權利之義務，
  並應擔保其權利確係存在（即權利無缺），如出賣人不履行第
  348條至第350條所定之義務者，買受人得依關於債務不履行之
  規定，行使其權利。此觀民法第345條第1項、第348條第2項、
  第350條前段、第353條規定即明。又依民法第246條第1項前段
  規定，以不能之給付為契約標的者，其契約固為無效，惟鑑於
  買賣契約之有償性，並為保護善意之買受人，同法第350條特
  設權利瑕疵擔保之規定。是以不存在之債權或其他權利為買賣
  標的物者，出賣人應負瑕疵擔保責任，買受人得依同法第353
  條規定行使權利，其買賣契約並非無效。且債務人因債務不履
  行，依民法第227條、第226條第1項規定，對於債權人負損害
  賠償責任，係採取完全賠償之原則，且屬「履行利益」之損害
  賠償責任，該損害賠償之目的在於填補債權人因而所生之損害
  ，其應回復者，並非「原有狀態」，而係「應有狀態」。經查
  ：
㈠系爭車輛原為林怡婷所有，並以之向富邦產險公司投保系爭車
  體險（保險期間：107年6月25日至108年6月25日）。其夫曾鴻
  強於107年7月2日8時5分許駕駛系爭車輛，在桃園市○○區○○路0
  段000號巷口處與姚政權駕駛之小貨車發生系爭事故，車體嚴
  重受損。林怡婷於事發當日已通知富邦產險公司發生系爭事故
  ，嗣於同年月23日與曾鴻強分別出具內容均為：渠等依序為系
  爭車輛之名義車主、實際使用人，同意將該車售予上訴人自行
  修復，並願配合其辦理保險理賠事宜、同意其代刻保險理賠印
  章，及保險理賠金歸上訴人所有等情之委託切結書，將該車交
  予上訴人接管。同年7月26日富邦產險公司估定系爭車輛所需
  修復費用（即理賠金額）計108萬1,600元。桃園市政府警察局
  於107年8月2日初步研判姚政權及曾鴻強依序有轉彎車未讓直
  行車先行且駕駛執照經吊銷而仍為駕駛，及未注意車前狀況之
  肇事原因。林怡婷於同年8月15日出具債權讓與同意書，將系
  爭車輛因系爭事故所生（侵權行為）損害賠償請求權全部讓與
  曾鴻強，曾鴻強、姚政權於同日在桃園市政府警察局平鎮分局
  建安派出所達成和解，姚政權同意就系爭事故賠付曾鴻強116
  萬元，及雙方各自拋棄民刑事訴訟權利。同年月下旬曾鴻強代
  理林怡婷與上訴人簽立買賣合約書，同意以70萬元出售系爭車
  輛及配合上訴人辦理取得保險理賠金。又上訴人於107年7月23
  日接管當日另將系爭車輛轉交被上訴人，並於同年9月3日與被
  上訴人簽立系爭契約，另以110萬元之價格將車輛出售予被上
  訴人，並約明其應與原車主配合被上訴人辦理取得保險理賠金
  ，被上訴人已如數匯付價款。嗣富邦產險公司以系爭車輛損害
  ，業經客戶自行處理（即成立系爭和解）而無損害，於108年3
  月7日掛零簽結理賠案等情，有系爭車輛行照、前揭委託切結
  書、中古汽車買賣合約書、被上訴人匯付價款資料、系爭車輛
  損害估定資料、系爭和解書、債權讓與同意書、系爭車體險保
  單、保險契約、保險理算簽結資料，及富邦產險公司110年1月
  4日函（內容為：系爭事故雙方當事人已私下和解，被保險人
  之損失已獲補償，故其無給付保險金予被保險人；本件如無成
  立系爭和解情事時，其公司依約應理賠金額計108萬1,600元等
  情）在卷可按（見原審支付命令卷第4至23頁、原審卷第75至1
  26、137至147頁），且上訴人對於其向林怡婷買進系爭車輛及
  理賠金債權後，再將該車輛及前揭債權轉售給被上訴人之事實
  並不爭執。則被上訴人主張：上訴人出售予伊之系爭理賠金債
  權並不存在，其應依前揭權利瑕疵擔保及債務不履行之規定，
  賠償相當於系爭理賠金之108萬元，即屬有據。
㈡上訴人雖辯稱：林怡婷於系爭事故發生後委由其夫曾鴻強出售
  系爭車輛，及同意轉讓其對於富邦產險公司請求理賠之權利予
  伊，伊再將該車輛及前述權利出售轉讓予被上訴人時，並不知
  有系爭和解之事，且系爭車體險並未將「被保險人擅與第三人
  和解」列為不保事項，富邦產險公司不得以系爭和解為由不予
  理賠，故系爭理賠金債權確實存在，無權利瑕疵及債務不履行
  情事云云。惟查，系爭車體險之性質為財產保險，此觀該契約
  第5條載明其理賠範圍（即給付項目）為：救護、拖車、修復
  等三項費用即明（見原審卷第119至120頁），基於財產保險之
  損害填補原則，避免被保險人獲致超過其財產上損害之保險給
  付，須有損害始有賠償。是系爭車輛雖因系爭事故受損而經富
  邦產險公司估定所需修復費用108萬1,600元，惟林怡婷（即被
  保險人）於理賠前之同年8月15日將系爭車輛受損而得對姚政
  權主張之損害賠償請求權讓與曾鴻強，並經曾鴻強、姚政權於
  同日成立系爭和解（即姚政權同意就系爭事故賠付曾鴻強116
  萬元，並各自拋棄民刑事訴訟權利），該賠償內容自含系爭車
  輛損害在內。故前揭損害既經加害人賠償（填補），已不復存
　，自無應受理賠之修復費用（即系爭理賠金債權）存在，此與
  「損害仍然存在」但保險公司依約不負賠償責任之不保事項為
  二事。又權利之出賣人，應擔保其權利確實存在，且負有使買
  受人取得該項權利之義務，業如前述，此不因其出售時不知有
  系爭和解之事而有異。故上訴人前揭抗辯，並無可取。
綜上所述，被上訴人依權利瑕疵擔保及債務不履行之法律關係
  ，請求上訴人給付108萬元，及自支付命令送達翌日即108年10
  月30日（見原審支付命令卷第42頁）起至清償日止，按5%計算
  之利息，為有理由，應予准許。從而原審為上訴人敗訴之判決
  ，並無不合。上訴論旨指摘原判決不當，求予廢棄改判，為無
  理由，應駁回上訴。
本件事證已臻明確，兩造其餘攻擊、防禦方法及舉證，經核與
　判決結果無影響，爰不逐一論列，附此敘明。
據上論結，本件上訴為無理由，爰判決如主文。
中　　華　　民　　國　　110 　年　　3 　　月　　16　　日
                  民事第七庭    
                      審判長法  官  李昆霖
                            法  官  王育珍
                            法  官  林翠華
正本係照原本作成。
不得上訴。
中　　華　　民　　國　　110 　年　　3 　　月　　16　　日
　　　　　　　　　　　　　  書記官  黃文儀